臺灣高等法院刑事裁定
107年度金上重訴字第5號
上  訴  人
即  被  告  黃建智


選任辯護人  丁中原律師
            蔡吉記律師
            張簡勵如律師
上  訴  人  
即  被  告  廖容慧  



選任辯護人  張浩倫律師
            邱馨嫻律師
            黃慧婷律師            
上列被告等因證券交易法等上訴案件，本院裁定如下：
    主  文
黃建智自民國一百十年五月七日起延長限制出境、出海八月。
廖容慧自民國一百十年五月十七日起延長限制出境、出海八月。
    理  由
一、「被告犯罪嫌疑重大，而有下列各款情形之一者，必要時檢
    察官或法官得逕行限制出境、出海：一、無一定之住、居所
    者。二、有相當理由足認有逃亡之虞者。三、有相當理由足
    認有湮滅、偽造、變造證據或勾串共犯或證人之虞者。」、
    「審判中限制出境、出海每次不得逾8月，犯最重本刑為有
    期徒刑10年以下之罪者，累計不得逾5年；其餘之罪，累計
    不得逾10年。」，刑事訴訟法第93條之2第1項前段、第93條
    之3第2項後段分別定有明文。
二、本案前經本院審酌全案證據資料，認被告黃建智、廖容慧所
    涉犯之證券交易法第171條第2項之操縱股價罪，犯罪嫌疑重
    大，且有相當理由足認有逃亡之虞，實有以限制出境、出海
    手段，確保日後審判程序順利進行之必要，而分別於109年1
    月6日、同年月15日裁定被告黃建智、廖容慧自同年月7日、
    同年月17日起限制出境、出海8月，並於109年9月2日裁定被
    告黃建智、廖容慧自同年月7日、同年月17日起延長限制出
    境、出海8月在案。
三、茲因前開限制出境、出海期間分別將於110年5月6日、同年
    月16日屆滿，本院審核相關卷證，並通知被告2人陳述意見
    ，經被告黃建智及其辯護人表示無意見；被告廖容慧之辯護
    人則為其辯稱：本案事證均已蒐集完畢，被告廖容慧也沒有
    海外的國籍及資產，並無逃亡之虞，無繼續限制出境出海之
    必要等語。　
四、查被告黃建智、廖容慧經原審判處重刑（有期徒刑9年、7年
    6月），犯罪嫌疑重大。又被告2人於本案所涉犯罪事實若經
    認定，即屬重大金融犯罪之類型，破壞股票市場健全發展程
    度非輕，且有為數眾多之被害人可能對其等請求賠償，其等
    選擇逃匿以規避訴訟程序進行及刑罰執行之可能性甚高，縱
    形式上無外國之國籍及資產，亦有可能藉親屬、友人資助等
    各種方式逃匿在外。本院於聽取檢察官、被告及其等之辯護
    人意見後，基於國家司法權有效行使之公益考量、被告居住
    及遷徙自由權受限制之程度，並考量本案犯罪情節，就目的
    與手段依比例原則權衡後，認依目前訴訟進度，仍有繼續對
    被告黃建智、廖容慧等施以限制出境、出海強制處分之必要
    ，爰裁定如主文。
中　　華　　民　　國　　110 　年　　5 　　月　　5 　　日
     　　　　　　 刑事第五庭    審判長法　官  王屏夏
                                      法　官  戴嘉清
                                      法　官  林柏泓
以上正本證明與原本無異。
如不服本裁定，應於收受送達後五日內向本院提出抗告狀。
                                      書記官  武孟佳
中　　華　　民　　國　　110 　年　　5 　　月　　5 　　日